臺灣高等法院刑事判決
109年度上易字第1508號
上  訴  人  
即  被  告  朱秀蘭



上列上訴人因竊盜案件，不服臺灣新北地方法院109年度易字第5
6號，中華民國109年6月8日第一審判決（起訴案號：臺灣新北地
方檢察署108年度偵緝字第2956、2957號、108年度偵字第28818 
號），提起上訴，本院判決如下：
    主  文
原判決關於其附表一編號1部分、暨定應執行刑部分，均撤銷。
朱秀蘭犯如附表一編號1「本院主文」欄所示各罪，各處如附表
一編號1「本院主文」欄所示之刑及沒收。
其他上訴駁回。
上開撤銷改判及上訴駁回部分，應執行有期徒刑壹年，如易科罰
金，以新臺幣壹仟元折算壹日。
    事  實
一、朱秀蘭意圖為自己不法之所有，基於竊盜之犯意，先後為下
    列行為：
（一）於民國107年8月18日13時27分許、同日17時25分許，分別
      前往位在新北市○○區○○路000號之寶雅生活館，徒手竊取
      店內放置於架上販售，由店經理張世旭管領如附表二所示
      之物，共2次，得手後未經結帳即離開上址店內。
（二）於107年11月30日20時37分許，前往位在新北市○○區○○路0
      00號1樓之屈臣氏中和宜安店，徒手竊取店內放置於架上
      販售，將該店主任吳樺管領之療黴舒凝膠清爽配方1條自
      包裝盒內取出放入褲內口袋後，將空盒放回架上，得手後
      未經結帳即離開上址店內。
（三）於108年3月25日13時50分許，前往位在新北市○○區○○路00
      0號之GOGORO中正門市前騎樓，見張心璞騎乘之電動機車
      座墊置物箱開啟，而張心璞因前往更換電池未及看管置物
      箱內物品之際，徒手竊取置物箱內之紅色皮夾1個，內有
      現金新臺幣（下同）3,000元、身分證、駕照、行照、自
      然人憑證各1張、健保卡3張及提款卡4張，得手後隨即離
      開現場。嗣經張世旭、吳樺及張心璞發現報警處理，始循
      線查悉上情。
二、案經張世旭、張心璞訴由新北市政府警察局永和分局及吳樺
    訴由新北市政府警察局中和分局報告臺灣新北地方檢察署檢
    察官偵查起訴。
    理  由
壹、程序部分：
　　按被告以外之人於審判外之言詞或書面陳述，除法律有規定
    者外，不得作為證據。又被告以外之人於審判外之陳述，雖
    不符刑事訴訟法第159條之1至第159條之4之規定，而經當事
    人於審判程序同意作為證據，法院審酌該言詞陳述或書面陳
    述作成時之情況，認為適當者，亦得為證據。當事人、代理
    人或辯護人於法院調查證據時，知有第159條第1項不得為證
    據之情形，而未於言詞辯論終結前聲明異議者，視為有前項
    之同意，刑事訴訟法第159條第1項、第159條之5，分別定有
    明文。揆諸前揭立法意旨，係因當事人既已同意或默示同意
    被告以外之人於審判外之陳述作為證據，該所為「同意」之
    意思表示，已足以補正該等證據係於審判外之程序取得，當
    事人無從行使對質詰問權而存在之程序保障欠缺，故法院採
    用該等證據作為認定犯罪事實之依據，自無侵害當事人之訴
    訟權，倘若該等證據之採用，亦得兼顧實體真實發現之目的
    而屬適當，法院即得採為證據使用。又被告於第二審經合法
    傳喚無正當理由不到庭者，得不待其陳述逕行判決，刑事訴
    訟法第371條定有明文，此係因被告已於第一審程序到庭陳
    述，並針對事實及法律為辯論，應認已相當程度保障被告到
    庭行使訴訟權，如被告於第二審經合法傳喚無正當理由不到
    庭，為避免訴訟程序延宕，期能符合訴訟經濟之要求，並兼
    顧被告訴訟權之保障，應解為被告係放棄在第二審程序中為
    與第一審相異之主張，而默示同意於第二審程序中，逕引用
    其在第一審所為相同之事實及法律主張。從而，針對被告以
    外之人於審判外之陳述，倘被告於第一審程序中已依刑事訴
    訟法第159條之5規定，為同意或經認定為默示同意作為證據
    ，嗣被告於第二審經合法傳喚不到庭，並經法院依法逕行判
    決，揆諸前開說明，自應認被告於第二審程序中，就前開審
    判外之陳述，仍採取與第一審相同之同意或默示同意。查上
    訴人即被告朱秀蘭（下稱被告）於原審已就檢察官起訴所引
    用被告以外之人於審判外陳述之證據能力均同意而並未爭執
    ，復於本院審判中經合法傳喚，無正當之理由不到庭，本判
    決下列認定事實所引用之本院作為得心證依據之被告以外之
    人於審判外陳述，經本院審理時逐項提示，檢察官均不爭執
    證據能力，且未於言詞辯論終結前聲明異議，視為同意作為
    證據，本院審酌各項證據作成時之狀況，尚無違法取得證據
    及證明力明顯過低等瑕疵，且與本案待證事實間具有相當關
    聯，作為證據充足全案事實之認定，應屬適當，依刑事訴訟
    法第159條之5第1項規定，均有證據能力。另本判決下列認
    定事實所引用之其餘證據，均經依法踐行調查證據程序，亦
    無違法取得、不得作為證據之情形或顯有不可信之情況，且
    均與本案具關連性，認以之作為證據應屬適當，故揆諸上開
    規定，認上揭證據資料均有證據能力。
貳、實體部分：
一、本案認定犯罪事實所憑之證據及理由：
　　被告經本院合法傳喚，無正當之理由不到庭，據其於原審坦
    承事實欄一（二）所示犯行及於事實欄一（一）、（三）所
    示時間有前往上開處所，惟矢口否認有何事實欄一（一）、
    （三）所示犯行，辯稱：我沒有把寶雅生活館內的物品帶走
    ，不然防盜器會響；我也沒有偷告訴人張心璞的錢，我只有
    看有沒有手機等云云。惟查：
（一）被告於原審就事實欄一（二）所示犯行坦承不諱，及其於
      事實欄一（一）、（三）所示時間有前往上開處所等情，
      並不爭執（見原審易字卷第145至147、224、334頁），核
      與告訴人吳樺於警詢之指述、告訴人張世旭、張心璞於警
      詢之指述及原審之證述相符（見107年度偵字第38658號卷
      〈下稱偵卷一〉第4至9頁，108年度偵字第2191號卷〈下稱偵
      卷二〉第4 頁正反面，108年度偵字第13625號卷〈下稱偵卷
      三〉第9至14頁，原審易字卷第226至234、328至334頁），
      亦有監視器錄影畫面截圖、台灣屈臣氏個人用品商店股份
      有限公司庫存檢核明細表、贓物認領保管單及原審勘驗監
      視器錄影光碟筆錄及截圖在卷可稽（見偵卷一第19至21頁
      ，偵卷二第9、10頁，偵卷三第15、41至43頁，原審易字
      卷第207至216、222至225頁），此部分事實應堪認定，被
      告之任意性自白與事實相符，應可採信。
（二）就事實欄一（一）部分：
　　1.證人張世旭於原審證稱：案發時我是寶雅生活館的店經理
      ，店內醫美部員工蔡宛璇當天晚上快關店時，有跟我說附
      表二編號1之物品不見，我們案發隔日調閱監視器，是先
      調遺失商品附近的監視器，如果有人在那附近待比較久，
      我們會去追他走到哪裡，最後追到結帳畫面，確認有無結
      帳，我跟店員蔡宛璇都有看，監視器畫面裡的人就是被告
      ，被告位置大概是彩妝區，她有拿取附表二商品的動作，
      事後她有沒有放到何處沒辦法確定，但最後這些東西盤點
      是有少的，當時我們想說被告為何來跟離場時間會這麼久
      ，調監視器才發現她有來兩次，之後隔1、2天做清查，因
      附表二所示之物品確實沒有結帳，但是庫存查核有短少，
      所以認定遭竊，且我們沒有看到除被告外，其他人有拿取
      物品可疑為竊盜的畫面，如果有就會一併跟警察說等語（
      見原審易字卷第226至234頁），佐以原審及本院勘驗107
      年8月18日寶雅生活館監視器錄影光碟，勘驗內容顯示（
      見原審易字卷第222、223頁，本院卷第224頁）：被告於
      畫面顯示時間13時30分許有「伸出右手拿取商品時同時轉
      頭看向結帳櫃台，接著將商品拿在右手，將右手的商品置
      於左手皮包底下致商品被皮包遮掩，以此手勢繞過中間陳
      列櫃走到右排走道（如原審易字卷第207、208頁截圖一至
      三）」之動作；且被告於畫面顯示時間13時48分17秒許，
      走進畫面左排的走道上，一手拿著粉紅色皮包，皮包下面
      似持有其他物品，一手拿著綠色瓶裝物品，左肩背著包包
      （如原審易字卷第208頁截圖四）在該走道徘徊，於畫面
      顯示時間13時48分56秒許，被告將手上瓶裝物品放在左排
      陳列櫃上後將粉紅色皮包及手上另持之物品放入其左肩上
      的包包內（如原審易字卷第209頁截圖五），之後拿起瓶
      裝物品走到左排陳列櫃後的走道上徘徊，於畫面顯示時間
      13時49分55許，被告將綠色瓶裝物品放入左肩上的包包內
      （如原審易字卷第209頁截圖六），接著走到畫面右排走
      道上，再次左手拿著粉紅色皮包，於畫面顯示時間13時50
      分21秒許，將皮包放在中間排陳列櫃上後，將上開綠色瓶
      裝物品從左肩上包包取出（如原審易字卷第210頁截圖七
      ）拿在右手上，於畫面顯示時間13時50分25秒許，被告左
      手把放在左肩上包包內的小包包拿出後再將右手上的瓶裝
      物品放進左肩上的包包內（如原審易字卷第210頁截圖八
      ），然後再把左手上的小包包放進左肩上的包包內最後等
      拿起陳列櫃上的皮包往監視器鏡頭方向走來等動作；又被
      告於畫面顯示時間13時51分至52分許，被告先走到店內門
      口前的陳列櫃後停下腳步，看著架上物品，隨後開始走出
      店內，步出店門口（如原審易字卷第211、212 頁截圖十
      、十一），並依勘驗結果顯示被告於粉紅色皮包下，尚持
      有竊得之物品，後來放入左肩的包包內而竊取之（見本院
      卷第224頁勘驗筆錄)，被告確有遮掩所拿取之店內商品、
      將店內商品放入自己包包，及離開時並未結帳之事實至明
      ，足以佐證證人張世旭所證為實在。
　　2.證人即店內醫美部員工蔡宛璇於警詢亦指稱：被告第2次
      進入店內時有使用廁所，我在等廁所時聽見裡面傳來撕開
      物品及塑膠袋的聲音，還有連續3至4次沖馬桶的聲音，很
      不尋常，且門打開後，我看見常到我們店內竊取商品之被
      告，所以才調閱監視影像及盤點物品等語（108 年度偵緝
      字第1023號卷〈下稱偵緝卷〉第83至86頁），佐以原審勘驗
      監視器錄影畫面，於畫面時間17時39分至44分許，被告確
      有提起放在地上之紅色袋子走進化妝室，且5分鐘後才離
      開之行為（見原審易字卷第223、224頁），亦足以佐證證
      人蔡宛璇所述，並非虛妄。
　　3.至被告雖於原審辯稱：勘驗畫面中放入包包之東西嗣後有
      再拿出來，沒有帶走，如果帶走，防盜器會響云云；其於
      原審之辯護人亦辯稱：被告第1次進入店內因錢不夠，所
      以將商品放回店內，第2次進入店內只有借廁所，並未竊
      取店內商品，且證人張世旭亦無法確認附表二商品均為被
      告所竊取云云。然被告於警詢及偵查係辯稱只有竊取附表
      二編號7之物品，沒有偷這麼多等語（見偵卷一第2、3頁
      ，偵緝卷第71、72頁），嗣於原審又全盤否認，其前後辯
      詞不一，是其所辯之可信度已非無疑。而證人張世旭發覺
      店內物品遭被告竊取之過程係先由證人即員工蔡宛璇察覺
      有異，再經調閱監視器畫面後，發覺當日除被告動作異常
      外，並無其他可疑之人，再經過比對盤點店內短少物品及
      結帳商品之差異後，始確認被告有竊取如附表二所示之商
      品。又證人張世旭於原審證稱：店內的物品不是每個都會
      貼防盜磁條，容易不見或單價很高才會貼，但也會依當時
      人力狀況決定，附表二編號4至7部分沒有貼，附表二編號
      1是醫美商品，通常會貼，但因為人力因素，所以不一定
      會去確認是否有貼，磁條是貼外包裝，如果外包裝被破壞
      ，我們也沒有辦法發現失竊等語（見原審易字卷第232 頁
      ），佐以上開證人蔡宛璇之證述聽聞被告在化妝室時有聽
      聞「撕開物品及塑膠袋的聲音」及「連續3至4次沖馬桶的
      聲音」，可知防盜器沒有響可能係被告已經破壞外包裝，
      或被告所竊物品並未貼有防盜磁條所致，被告及其原審之
      辯護人所辯，尚無法為被告有利之認定。
　　4.綜上，依證人張世旭、蔡宛璇之證述及監視器錄影畫面勘
      驗內容等節，被告確有事實欄一（一）所示犯行，應堪認
      定。
（三）就事實欄一（三）部分：
　　1.告訴人張心璞於原審證稱：當天我機車坐墊打開後就去換
      電池，因為疏忽才讓別人有機可趁，坐墊內有放白色包包
      ，包包沒有扣，內有紅色皮夾，皮夾內有現金、身分證、
      駕照、行照、自然人憑證各1張、健保卡3張及提款卡4張
      ，換完電池後急著回家，回家才發現包包不見，我習慣包
      包內會放5,000元以內，因為在GOGORO買了東西，所以大
      概剩3,000元，發現失竊後我有報警，並向店家調監視器
      ，看到被告拿我的包包，後來在店家旁電器行的前面發現
      我的白色包包，但是裡面紅色皮夾、現金跟證件等都不見
      了，白色包包放在那邊應該沒有很久，我來回店家不到10
      分鐘，當天有帶手機，但放在口袋等語（見原審易字卷第
      328至334頁），佐以原審勘驗108年3月25日監視器錄影光
      碟內容顯示（見原審易字卷第225頁）：畫面時間13時51
      分許，被告走過告訴人張心璞之機車旁，低頭看著機車置
      物箱內藍色提手環的白色提袋，接著抬起頭走到機車車頭
      旁後，轉身走回至機車置物箱旁，右手伸進上開藍色提手
      環的白色提袋內拿起紅色皮包，緊接著以右手手腕鑽進其
      中一個藍色提手環將該白色提袋拿走後，同時向左轉身，
      接著消失在畫面上，此時告訴人張心璞仍站在電動機車電
      池放置處前（如原審易字卷第216頁截圖三、四），是由
      上開證人張心璞之證述及監視器錄影畫面勘驗內容可知，
      被告確有事實欄一（三）所示犯行，應堪認定。
　　2.被告雖於原審辯稱，當天只有拿取白色包包，發現包包內
      沒有手機，就丟在附近，並未拿取紅色皮夾，裡面有什麼
      我也不知道云云。然被告於警詢係辯稱：我看皮夾裡面約
      有300至400元及一些零錢，但我都沒有拿取裡面的錢云云
      ，於偵查又改稱：我以為是別人掉的，要拿去警局，但是
      想說要做筆錄就丟在路上云云（見偵卷三第5至8、53至55
      頁），是被告所辯就是否知悉紅色皮夾內有現金等情，已
      顯然前後不一致，且依監視器畫面可知，告訴人張心璞之
      包包放在機車置物箱內，並非是其他人掉的，是被告所辯
      顯屬無稽。況告訴人張心璞之包包並未扣上，手機亦不在
      包包內，而是在告訴人張心璞口袋中，是依被告低頭看著
      置物箱之動作，其一望即可知裡面有無手機，根本無須嗣
      後又轉身將白色包包拿走，可見被告空言辯稱只想看有無
      手機，並未取走紅色皮夾及其內物品云云，並不可採，其
      確有事實欄一（三）所示犯行，應堪認定。
（四）綜上所述，被告所辯前後不一，且與上開證人之證述及客
      觀事證均不相符，其所辯顯不足採信，事實欄一（一）至
      （三）所示犯行，罪證明確，均堪予認定，應依法論科。
二、論罪：
（一）按行為後法律有變更者，適用行為時之法律。但行為後之
      法律有利於行為人者，適用最有利於行為人之法律。刑法
      第2條第1項定有明文。查被告為本件犯行後，刑法第320
      條第1項業於108年5月29日修正公布，並自同月31日生效
      施行，修正前刑法第320條第1項規定「意圖為自己或第三
      人不法之所有，而竊取他人之動產者，為竊盜罪，處五年
      以下有期徒刑、拘役或五百元以下罰金。」，而修正後刑
      法第320條第1項則規定「意圖為自己或第三人不法之所有
      ，而竊取他人之動產者，為竊盜罪，處五年以下有期徒刑
      、拘役或五十萬元以下罰金。」，經比較新舊法之結果，
      修正後刑法第320條第1項規定並未有利於被告，是應依刑
      法第2條第1項前段規定，適用被告行為時之法律即修正前
      刑法第320條第1項之規定處斷。
（二）核被告如事實欄一（一）至（三）所為，均係犯修正前刑
      法第320條第1項之竊盜罪。被告如事實欄一（一）所示2
      次犯行，雖係在同日所為，然2次犯行時間業已相隔數小
      時之久，且其已離開該店後，再進入該店行竊，則各次犯
      罪有相當之獨立性，衡諸社會客觀通念，尚難謂認係基於
      單一犯意時間密接而為之接續犯。公訴意旨認被告如事實
      欄一（一）所示2次犯行，僅論以1次行為云云，容有誤會
      。被告如事實欄一（一）至（三）所示犯行，犯意各別、
      行為互殊，應予分論併罰。
（三）被告前⑴於103年間因竊盜案件，經原審法院以104年度易
      字第334號判處有期徒刑4月（2次）、3月（1次），併定
      應執行有期徒刑9月確定；⑵於104年間因竊盜案件，經原
      審法院以104年度審易字第2978號判處有期徒刑4月（3次
      ）、拘役30日（4次），併定應執行有期徒刑10月、拘役1
      00日確定；⑶於104年間因竊盜案件，經臺灣臺北地方法院
      以105年度易字第74號判處有期徒刑4月確定；⑷於104年間
      因竊盜案件，經原審法院以105年度易字第464號判處有期
      徒刑4月確定。上開⑴、⑵所示案件有期徒刑部分，經原審
      法院以104年度聲字第5186號裁定合併定應執行有期徒刑1
      年6月確定；⑶、⑷所示案件，經臺灣臺北地方法院以106年
      度聲字第1328號裁定合併定應執行有期徒刑7月確定，嗣
      上開⑴至⑷所示案件接續執行完畢後，接續執行被告遭法院
      判處拘役之其他案件，甫於107年1月31日拘役執行完畢出
      監，有本院被告前案紀錄表在卷可按，其於上開有期徒刑
      執行完畢後，5年內故意再犯本案有期徒刑以上之各罪，
      均為累犯。本院依司法院釋字第775號解釋文意旨，審酌
      被告前有多次竊盜之前案紀錄，且有經實際入監執行完畢
      之情形，猶仍再犯本案，其犯罪性質同為侵害他人財產法
      益之犯罪，顯見其守法意識薄弱、自我約束能力不佳，有
      其特別惡性及對刑罰反應力薄弱，並考量其犯罪之動機、
      目的、手段、犯罪時所受之剌激及犯罪所生之損害，有加
      重其刑以收警惕之效之必要，本案情節又無罪刑不相當或
      有違反比例原則之情形，應依刑法第47條第1項規定，加
      重其刑。
三、撤銷改判及科刑審酌部分：
（一）原審認被告如事實欄一（一）部分（即附表一編號1）所
      犯事證明確，予以論罪科刑，固非無見。惟查：被告如事
      實欄一（一）所示2次犯行，犯意各別，行為互殊，應予
      分論併罰，業如前述，原判決論以接續犯之實質上一罪，
      容有未洽。被告上訴意旨就事實欄一（一）部分，仍執陳
      詞否認犯行，指摘原判決不當云云，為無理由，惟原判決
      關於此部分既有上開可議之處，自屬無可維持，應由本院
      將原判決予以撤銷改判。爰以行為人之責任為基礎，審酌
      被告竊取他人財物，漠視他人財產權，所為甚屬不該，又
      被告除前開構成累犯之竊盜前科外，尚有其他竊盜等前科
      ，素行非佳，復其始終否認事實欄一（一）所示2次犯行
      ，迄今未與告訴人張世旭達成和解或賠償所受損害，顯見
      其犯後並無悔意且態度欠佳，兼衡被告如事實欄一（一）
      所示2次竊取物品之價額，及其自陳國中肄業，工作為服
      務業，收入每月為1萬多至2萬多不等，離婚有子女，無人
      需要其扶養之學經歷、家庭生活及經濟狀況等一切情狀，
      分別量處如主文第2項所示之刑。
（二）沒收：
　　　查被告就事實欄一（一）所竊取如附表二編號1至7所示之
      物，為被告犯行之犯罪所得，均未扣案亦未實際合法發還
      被害人，應依刑法第38條之1第1項前段、第3項規定宣告
      沒收，於全部或一部不能沒收或不宜執行沒收時，追徵其
      價額。
四、上訴駁回：
　　原審審理結果，認被告所犯如事實欄一（二）、（三）部分
    （即附表一編號2、3）所示之罪證明確而適用刑法第320條
    第1項（修正前）、第47條第1項等規定，並審酌被告竊取他
    人財物，漠視他人財產權，所為甚屬不該，又被告除前開構
    成累犯之竊盜前科外，尚有其他竊盜等前科，素行非佳，復
    其始終否認事實欄一（三）所示犯行，迄今未與告訴人吳樺
    、張心璞達成和解或賠償其等所受損害，顯見其犯後並無悔
    意且態度欠佳，兼衡被告如事實欄一（二）、（三）所示竊
    取物品、現金之價額或金額，及其自陳國中肄業，工作為服
    務業，收入每月為1萬多至2萬多不等，離婚有子女，無人需
    要其扶養之學經歷、家庭生活及經濟狀況等一切情狀，認被
    告犯竊盜罪（共2罪），均累犯，處有期徒刑4月、5月，並
    均諭知易科罰金之折算標準；被告如事實欄一（二）所竊取
    之療黴舒凝膠清爽配方1條、如事實欄一（三）所竊取之紅
    色皮夾及3,000元，為被告各次犯行之犯罪所得，均未扣案
    亦未實際合法發還被害人，應依刑法第38條之1第1項前段、
    第3項規定宣告沒收，於全部或一部不能沒收或不宜執行沒
    收時，追徵其價額；被告如事實欄一（三）所竊取未扣案之
    身分證、駕照、行照、自然人憑證各1張、健保卡3張及提款
    卡4張等物，均具有個人專屬性，一旦遺失均須申請掛失、
    註銷並重新申請領用，以避免遭盜用，是前開物品即已失去
    功用，如對上開物品宣告沒收或追徵，實欠缺刑法上之重要
    性，爰依刑法第38條之2第2項之規定，不予宣告沒收或追徵
    ，核無認定事實錯誤、量刑瑕疵或違背法令之情形，其結論
    尚無不合。茲原判決已詳敘就卷內證據調查之結果，而為綜
    合判斷、取捨，認被告確有如事實欄一（二）、（三）部分
    （即附表一編號2、3）所示犯行，其得心證的理由已說明甚
    詳，並就刑法第57條各款及前開所列情狀，予以綜合考量，
    在法定刑度範圍內，詳予審酌科刑，經核原判決所為論斷及
    量刑並無違背經驗法則、論理法則、或有濫用量刑權限，亦
    無判決理由不備，或其他輕重相差懸殊等量刑有所失出或失
    入之違法或失當之處，自不容任意指為違法。被告上訴意旨
    就事實欄一（二）部分請求從輕量刑、就事實欄一（三）部
    分仍執陳詞否認犯行云云，均為無理由，應予駁回。
五、被告如事實欄一（一）至（三）所示（即附表一編號1至3）
    犯行，其犯罪性質相同，犯罪方法、過程、態樣亦大致相同
    ，所侵害之法益亦然，各罪之責任非難重複程度較高等情，
    及對其施以矯正之必要性及宣告刑刑罰效果的邊際遞減關係
    等，整體非難評價其應受矯治之程度，並兼衡責罰相當與刑
    罰經濟之原則，爰就上開撤銷改判及上訴駁回部分所處之罪
    刑，併定應執行刑如主文第4項所示，並諭知易科罰金之折
    算標準。
六、本案109年12月24日審判程序傳票，於109年11月18日送達至
    被告上開住居所，因未獲會晤本人，亦無受領文書之同居人
    或受僱人，分別經郵務機關寄存送達於新北市政府警察局永
    和分局、中和分局秀山派出所，並各作送達通知書2份，一
    份黏貼於應受送達人住居所門首，另一份置於該送達處所信
    箱，以為送達等情，有本院送達證書2份在卷可參（見本院
    卷第355、357頁），其經合法傳喚，無正當之理由不到庭，
    爰不待其陳述，逕行判決。
據上論斷，應依刑事訴訟法第368條、第369條第1項前段、第364
條、第371條、第299條第1項前段，刑法第320條第1項（修正前
）、第47條第1項、第41條第1項前段、第51條第5款、第38條之1
第1項前段、第3項，刑法施行法第1條之1第1項、第2項前段，判
決如主文。
本案經檢察官曾忠己到庭執行職務。
中　　華　　民　　國　　110 　年　　1 　　月　　13　　日
                  刑事第十七庭審判長法　官　鄭水銓
                              　　  法　官　黃雅芬
                              　    法　官　沈君玲
以上正本證明與原本無異。
不得上訴。
                                    書記官　彭于瑛
中　　華　　民　　國　　110 　年　　1 　　月　　13　　日
附錄：本案論罪科刑法條全文
修正前中華民國刑法第320條
意圖為自己或第三人不法之所有，而竊取他人之動產者，為竊盜
罪，處五年以下有期徒刑、拘役或五百元以下罰金。
意圖為自己或第三人不法之利益，而竊佔他人之不動產者，依前
項之規定處斷。
前二項之未遂犯罰之。

附表一： 
編號 事實 原審主文 本院主文  1 如事實欄一（一） （原判決撤銷，不予列載） 朱秀蘭犯竊盜罪，累犯，處有期徒刑參月，如易科罰金，以新臺幣壹仟元折算壹日；又犯竊盜罪，累犯，處有期徒刑參月，如易科罰金，以新臺幣壹仟元折算壹日。 未扣案之犯罪所得如附表二編號1 至7所示之物均沒收，於全部或一部不能沒收或不宜執行沒收時，追徵其價額。  2 如事實欄一（二） 朱秀蘭犯竊盜罪，累犯，處有期徒刑肆月，如易科罰金，以新臺幣壹仟元折算壹日。 未扣案之犯罪所得療黴舒凝膠清爽配方壹條沒收，於全部或一部不能沒收或不宜執行沒收時，追徵其價額。 上訴駁回。  3 如事實欄一（三） 朱秀蘭犯竊盜罪，累犯，處有期徒刑伍月，如易科罰金，以新臺幣壹仟元折算壹日。 未扣案之犯罪所得紅色皮夾壹個及新臺幣參仟元均沒收，於全部或一部不能沒收或不宜執行沒收時，追徵其價額。 上訴駁回。 

附表二： 
編號 物品名稱 數量  1 喜能復修護凝膠20g 1支  2 飛柔精純熱油髮膜300ml 1支  3 飛柔薄荷水涼洗髮乳400ml 1支  4 ESSENCE 柔霧名媛粉餅02-12g 2盒  5 ESSENCE奇幻樂園柔霧潤唇筆04 1支  6 ESSENCE歐若拉唇蜜10 1盒  7 ESSENCE 柔霧名媛粉餅10 1盒  共價值新臺幣1,503元